Marco Aurelio Garcia Aviles – Fullstack Web Developer

San Antonio Zaragoza • Hidalgo, 42650 • markopolo505@outlook.com • 7721443710

Sobre mí

Durante los últimos 3 años, he trabajado en diversas áreas del desarrollo de software, incluido el desarrollo FRONTEND, CLOUD, BACKEND y UI/UX de aplicaciones. Mi determinación me impulsa a ofrecer soluciones innovadoras y alimenta mi pasión por crear software extraordinario. Siempre estoy buscando nuevos desafíos y conocimientos para mantenerme a la vanguardia en esta industria de rápido crecimiento.

Skills

• Frontend:

- React
- o HTML
- o React Native
- o CSS
- Vanilla JavaScript
- o TypeScript
- Tailwind CSS
- o Next JS

• Backend:

- o Nest JS
- o Laravel
- o MySOL
- o Mongo DB
- o PostgreSQL
- o Express
- o Node

Experiencia

CWA Full-Stack Web Developer

Ciudad de México

Abril 2020 - Actualidad

- Encargado de crear la arquitectura de un proyecto backend para una aplicación móvil.
- Mejorar tiempos de carga y optimización de los sitios web, teniendo como resultado 13% más eficiencia.
- Definir cronogramas y tareas para el equipo, ayudar a otros ingenieros.
- Entrenar y orientar a otros ingenieros, colaborar con diseño de producto, y con la selección tecnologías.
- Creación de propuestas de diseño para el desarrollo de aplicaciones móviles usando Adobe XD.
- Mantenimiento de sistemas enfocados al sector salud
- Colaborador en el desarrollo de e-commerce implementando pasarelas de pago (PayPal Netpay)

FREELACER

Full-Stack Web Developer

Junio 2018 – Agosto 2019

- Uso de herramientas de gestión de proyectos para un seguimiento eficiente.
- Aprendizaje continuo y la actualización de habilidades
- Creación de diversos proyectos enfocados al ámbito administrativo
- Programación y mantenimiento de sitios dinámicos, aplicaciones web y servicios SaaS.

Educación

INGENIERÍA EN DESARROLLO Y GESTIÓN DE SOFTWARE

Universidad Tecnológica Del Valle Del Mezquital

Ixmiquilpan-Actopan Carretera Ixmiquilpan-Capula, Nith, 42300 Ixmiquilpan, Hgo.

Ixmiquilpan, Hgo. 2020-2023

TÉCNICO SUPERIOR UNIVERSITARIO EN TECNOLOGÍAS DE LA INFORMACIÓN

Universidad Tecnológica Del Valle Del Mezquital

Ixmiquilpan-Actopan Carretera Ixmiquilpan-Capula, Nith, 42300 Ixmiquilpan, Hgo.

Ixmiquilpan, Hgo. 2018-2020

TÉCNICO EN PROGRAMACIÓN

Centro de bachillerato tecnológico industrial y de servicios no. 83

Heroico Colegio Militar s/n, Rojo Gómez, 42503 Actopan, Hgo.

Actopan, Hgo. 2015-2018